臺灣新北地方法院板橋簡易庭民事裁定
111年度板國小字第7號
原      告  張宇承  
被      告  新北市板橋區公所

法定代理人  范姜坤火
上列當事人間請求國家賠償事件，本院裁定如下：
    主  文
原告之訴及假執行之聲請均駁回。
訴訟費用新臺幣壹仟元由原告負擔。
    理  由
一、按提起民事訴訟應依民事訴訟法第77條之13規定繳納裁判費
    ，此為起訴必須具備之程式。次按依國家賠償法請求國家機
    關為損害賠償時，應先以書面向賠償義務機關請求之；賠償
    義務機關拒絕賠償，或自提出請求之日起逾30日不開始協議
    ，或自開始協議之日起逾60日協議不成立時，請求權人始得
    提起損害賠償之訴，此觀國家賠償法第10條第1項、第11條
    第1項規定自明。是以「協議」乃為訴請國家賠償之先行程
    序，違反者，其訴即難認為合法（最高法院95年度台上字第
    1673號、97年度台上字第353號判決要旨參照）。又按請求
    權人因賠償義務機關拒絕賠償，或協議不成立而起訴者，應
    於起訴時提出拒絕賠償或協議不成立之證明書，請求權人因
    賠償義務機關逾期不開始協議或拒不發給前項證明書而起訴
    者，應於起訴時提出已申請協議或已請求發給證明書之證明
    文件，此觀國家賠償法施行細則第37條亦明。故請求權人因
    賠償義務機關逾期不開始協議或拒不發給前項證明書而起訴
    者，應於起訴時提出已申請協議或已請求發給證明書之證明
    文件，此為請求權人起訴所必備之要件。準此，原告如未以
    書面向賠償義務機關請求，或未具備國家賠償法第11條第1
    項規定之情形，即遽行提起國家賠償訴訟，法院應以其起訴
    不備其他要件裁定駁回之。
二、原告主張其於民國109年7月6日7時53分許，因追656公車，
    自新北市板橋區德興街飛奔而出，於右轉至四川路2段路口
    時突踢到地面上之凸起物而絆倒摔傷，造成原告右耳部分軟
    骨及外皮挫傷及撕裂傷，右手虎口約3到4公分之撕裂傷，請
    求被告給付新臺幣（下同）5萬元及自起訴狀繕本送達翌日
    起算至清償日止，按年利率百分之5計付之利息，並願供擔
    保請准宣告假執行；然未提出其業以書面向被告請求協議，
    經被告拒絕賠償，或自提出請求之日起逾30日不開始協議，
    或自開始協議之日起逾60日協議不成立之書面相關文件，亦
    未繳納第一審裁判費1,000元。經本院於111年8月5日裁定命
    原告於收受裁定後5日內補正上開事項，該項裁定已於111年
    8月9日送達予原告本人收受，有本院送達證書附卷可稽，原
    告逾期迄未補正，有多元化案件繳費狀況查詢清單、本院詢
    問簡答表、答詢表、收文資料查詢清單附卷可稽，其起訴為
    不合法，應予駁回，其假執行之聲請亦失宣告之依據，應併
    予駁回。
三、依民事訴訟法第436條之23、第436條第2項、第249條第1項
    第6款、第95條、第78條、第436條之19第1項，裁定如主文
    。
中　　華　　民　　國　　111 　年　　8 　　月　　25　　日
                  臺灣新北地方法院板橋簡易庭
                      法　官　陳怡親
以上正本係照原本作成。
如不服本裁定，應於送達後10日內，向本院提出抗告狀並表明抗
告理由，如於本裁定宣示後送達前提起抗告者，應於裁定送達後
10日內補提抗告理由書（須附繕本）。
中　　華　　民　　國　　111 　年　　8 　　月　　25　　日
                      書記官　劉芷寧